Edgardo Javier González

Desarrollador Full Stack

Málaga, España

javiergonzalez.webdeveloper@gmail.com +34 623 981566 https://www.linkedin.com/in/edgardo-javier-gonzalez-full-stack-developer/

Sobre mi

Soy un apasionado desarrollador web full stack con habilidades orientadas a la resolución de problemas y la mejora continua de la experiencia de usuario. Mi enfoque no se limita simplemente a la codificación, sino que se extiende a la creación de soluciones prácticas y útiles que realmente impacten la vida de los usuarios. Con una sólida comprensión de las tecnologías front-end y back-end, me esfuerzo por construir aplicaciones web intuitivas y eficientes. Mi objetivo profesional es contribuir al desarrollo de productos que no solo cumplan con los estándares técnicos, sino que también ofrezcan una experiencia de usuario excepcional, facilitando así la vida de quienes interactúan con mis creaciones.

Experiencia Laboral

Salonero ene 2024 - Actual

Desarrollador Full Stack

Proyecto MVP

Actualmente trabajo como desarrollador full-stack en un proyecto MVP (Producto mínimo viable) para un Sitio web dedicado a simplificar la búsqueda de lugares para eventos. En esto etapa estoy a cargo de obtener información de la API de Google Places, diseñar y crear la base de datos en postgreSQL y sembrarla. Crea la lógica para buscar los lugares, participar en el diseño del proyecto.

stack: NextJS, TypeScript, Material UI, tailwind, postgreSQL

Contrato Freelance Desarrollador Front End

abr 2021 - jul 2023

Reemplazo de plataforma web para una compañía dedicada al marketing digital

Comencé modificando la plataforma original, lo que me permitió adquirir la experiencia de poder leer código realizado por otros desarrolladores y hacer las modificaciones necesarias. En la segunda etapa integré el equipo encargado de desarrollar la nueva plataforma que consiste en una herramienta que predice el presupuesto en publicidad que deben invertir los clientes. Mis tareas principales fueron: implementación y configuración de Material UI, filtros de datos complejos, diseño y creación de componentes React reutilizables, Hooks y páginas, colaborar en el diseño de la UX, implementación de Google Analytics, programación de pares (pair programming), aprobación de Pull Request

stack: React, TypeScript, Redux, Material UI

Educación

Desarrollador Full Stack

Oracle Next Education

HTML, CSS, JavaScript, Java

jun 2022 - dic 2022

Desarrollador Full Stack

abr 2020 - dic 2020

Henry Bootcamp

HTML, CSS, JavaScript, React, Redux, Node JS, Express, Sequelize, PostgreSQL, Git, GitHub, Metodologías Scrum

Cursos Varios

ene 2020 - ene 2022

Udemy.com

Desarrollo Web Completo con HTML5 - CSS3 - JS, JavaScript Moderno, React JS, TypeScript, Git - Github, Python Developer

Proyectos

FOOD-CART ir al sitio □

(e-commerce)

Proyecto Personal, desarrollo parcial de e-commerce, primer proyecto en NextJS stack: NextJS, TypeScript, React Hook Form, tailwind, MongoDB, Next-Authjs, Pay Pal

🔾 ver el código en GitHub 🖸

Conocimientos técnicos

Desarrollador Web Full Stack

HTML CSS Node JS JavaScript TypeScript React NextJS Astro SQL Figma Google Analytics Express

Idiomas

Español Nativo

Inglés Avanzado